【裁判字號】    98,上訴,4876
【裁判日期】    981223
【裁判案由】    違反槍砲彈藥刀械管制條例
【裁判全文】
臺灣高等法院刑事判決                98年度上訴字第4876號
上  訴  人
即  被  告  甲○○
上列上訴人因違反槍砲彈藥刀械管制條例案件，不服臺灣新竹地
方法院98年度訴字第242號，中華民國98年10月23日第一審判決
（起訴案號：臺灣新竹地方法院檢察署97年度偵字第4785號），
提起上訴，本院判決如下：
    主  文
上訴駁回。
    理  由
一、按提起第二審之上訴，其上訴書狀應敘述具體理由，為第二
    審上訴必備之程式。此觀民國96年7月4日修正公布刑事訴訟
    法第361條第2項之規定甚明。倘上訴理由之敘述未合乎具體
    之要求者，其上訴即屬同法第367條前段所定「上訴不合法
    律上之程式」，第二審法院應依同法第372條前段之規定，
    以判決駁回之。至其理由之具體與否，屬第二審法院審查範
    圍，不在第一審法院命補正之列，上訴書狀如已敘述理由，
    無論其具體與否，即無待其補提理由書或命補正之問題。此
    與上訴書狀全未敘述上訴理由者，第一審法院依刑事訴訟法
    第361條第3項之規定，應定期間先命補正之情形，尚屬有別
    。又第二審上訴之目的，既在於請求撤銷、變更原判決，則
    所謂「具體理由」，自應就原判決如何足以撤銷、如何應予
    變更之「事實上」或「法律上」之具體根據，本於確實之訴
    訟資料暨原因事實之所出，逐一敘述、記載，必已具體指出
    原判決事實認定所依憑之證據有如何之錯誤（例如原判決所
    採納之證據如何不具證據能力，所為證明力之判斷如何違背
    經驗、論理法則等），法律之適用（尤其實體法）有如何違
    誤之處，而足以動搖原判決使之成為不當或違法而得改判之
    事由；必要時並應提出有利於己之事證，期使第二審法院採
    納，俾為有利於上訴人之認定，始屬合法。上訴理由之敘述
    ，應先合乎具體之要求，始有所敘述可取與否之實體審理與
    判斷之問題。是上訴人之上訴書狀雖敘述上訴理由，但僅泛
    言原判決認定事實錯誤、違背法令、量刑失之過重或輕縱等
    情詞，而未依上揭意旨指出具體事由，或形式上雖已指出具
    體事由，然該等事由縱使屬實，亦不足以認為原判決有何不
    當或違法（例如所指摘訴訟程序之瑕疵，將因第二審重新審
    理而補正），或其所陳之事由，與訴訟資料所載不相適合，
    或所指摘原判決之「不當」或「違法」根本不存在者，均應
    認其實質上並未符合具體之要件，庶符節制濫行上訴之立法
    意旨。
二、原審判決上訴人即被告甲○○未經許可，持有空氣槍 (3罪)
    ，分別處有期徒刑1年7月，併科罰金新臺幣3萬元，並諭知
    罰金易服勞役之標準。應執行有期徒刑4年，併科罰金新臺
    幣6萬元，並諭知罰金易服勞役之標準。上訴人不服原審判
    決而提起上訴，上訴意旨略以: 被告持有三支槍枝，雖具殺
    傷力，惟經鑑定結果，其單位面積動能不高，威力尚弱，與
    黑道改造之威力強大槍枝情節顯不相同。且被告於偵審中均
    坦承認罪，犯後態度良好，平日有正當工作，目前育有一雙
    兒女，經濟悉賴被告負擔，改造槍枝僅供自己把玩之用，似
    無不可受緩刑之宣告情事，原審量刑過重，爰提起上訴云云
    。
三、原判決依憑被告之自白、證人曾艷容於警詢時之指述、內政
    部警政署刑事警察局97年8月19日刑鑑字第0970103748號槍
    彈鑑定書、原審97年度聲搜字第425號搜索票、台北市政府
    警察局刑事警察大隊搜索扣押筆錄、扣押物品目錄表、蒐證
    照片、台北市政府警察局槍枝初步檢視報告表、被告於雅虎
    奇摩拍賣網站之交易紀錄、物品清單目錄表、扣案物照片、
    雅虎拍賣網站帳號youngfu38之詳細資料、行動電話0000000
    000號之通聯調閱查詢單、臺北市政府警察局刑事警察大隊
    97年4月22日北市警刑大八字第09730952101號函暨其所附帳
    號youngfu38IP登入資料等證據，認定被告有未經許可，持
    有空氣槍之犯行，已於理由內，詳述其調查證據之結果及取
    捨證據認定之理由，從形式上觀察，於法尚無不合。惟查，
    刑之量定，為求個案裁判之妥當性，法律賦予法院裁量之權
    。量刑輕重，屬為裁判之法院得依職權自由裁量之事項，苟
    其量刑已以行為人之責任為基礎，並斟酌刑法第57條各款所
    列情狀，在法定刑度內，酌量科刑，如無偏執一端，致明顯
    失出失入情形，法院即不得就量刑部分遽指為不當或違法。
    查，原判決關於科刑之部分，已斟酌被告犯後坦承犯行，犯
    後態度良好、犯罪動機係因對射擊有興趣，購買空氣槍自行
    把玩，並未持以作何不法行為、有正當工作及猶須撫養2名
    年僅6歲、4歲之稚子，衡其犯罪情節均尚屬輕微，其所犯之
    上開3罪法定本刑與其犯罪情節相較，客觀上足以引起一般
    同情，顯有堪資憫恕之處，因而認縱處以法定最低刑度猶嫌
    過重，乃均依刑法第59條之規定減輕其刑。惟衡以被告持有
    之槍枝數量及其所造成之潛在性危害，認尚不宜宣告2年以
    下有期徒刑並給予緩刑。暨兼衡其學歷為高職畢業，現從事
    美術燈工作，月薪4萬餘元，經濟狀況尚可等生活狀況、智
    識程度等一切情狀，而為刑之量定之準據。經核並無量刑輕
    重相差懸殊等裁量權濫用之情形。上訴人所執上訴理由，純
    係對原判決就刑之量定已詳予說明審酌之事項，漫為爭執，
    應認其實質上未符合具體之要件。依上說明，其上訴為不合
    法律上之程式，應予駁回。並不經言詞辯論為之。
四、據上論斷，應依刑事訴訟法第367條前段、第372條，判決如
    主文。
中    華    民    國    98    年    12    月    23    日
            刑事第二十二庭審判長法  官  郭雅美
                                法  官  李麗珠
                                法  官  洪于智
以上正本證明與原本無異。
如不服本判決，應於收受送達後10日內向本院提出上訴書狀，其
未敘述上訴之理由者並得於提起上訴後10日內向本院補提理由書
（均須按他造當事人之人數附繕本）「切勿逕送上級法院」。
                                書記官  強梅芳
中    華    民    國    98    年    12    月    24    日


司法院資訊處製作；財團法人民間司法改革基金會備份。
